【裁判字號】    95,易,1236
【裁判日期】    951031
【裁判案由】    竊盜
【裁判全文】
臺灣彰化地方法院刑事判決              95年度易字第1236號
公  訴  人  臺灣彰化地方法院檢察署檢察官
被      告  甲○○
                    （現另案在臺灣彰化看守所羈押中）
上列被告因竊盜案件，經檢察官聲請以簡易判決處刑（九十五年
度偵字第八五一二號），經本院員林簡易庭（九十五年度員簡字
第五四二號）認不宜以簡易判決處刑，簽移本院刑事庭改依通常
程序審理，被告於準備程序中就被訴事實為有罪之陳述，經告知
簡式審判程序之旨，並聽取公訴人、被告之意見後，由本院合議
庭裁定由受命法官獨任進行簡式審判程序，判決如下：
    主  文
甲○○竊盜，累犯，處有期徒刑柒月。
    犯罪事實
一、甲○○前曾有違反肅清煙毒條例、妨害兵役治罪條例等前科
    ，又於民國九十二年四月十七日、九十二年十一月十六日，
    因竊盜、毒品危害防制條例案件，分別經本院以九十二年度
    易字第三五號、九十二年度訴字第二三九號判決各判處有期
    徒刑九月、十月確定，後上開二確定判決再經本院以九十三
    年度聲字第二七五號裁定合併定其應執行之刑為有期徒刑一
    年五月確定，經送監執行後於九十四年六月八日因縮刑期滿
    執行完畢，並於翌日即九十四年六月九日出監，猶不知悔改
    ，於九十五年七月十九日凌晨三時許，途經彰化縣永靖鄉○
    ○村○○路「永靖火車站」前約三、四十公尺附近道路某不
    詳門牌號碼之住宅旁空地，因見平日由乙○○所管理騎用車
    牌號碼ＫＭＤ－二四六號重型機車一輛停放在該處，且無人
    看管，認有機可乘，詎僅為供充為外出找工作時之交通工具
    使用，竟突萌意圖為自己不法所有之犯意，持自備屬其所有
    之鑰匙一支（未扣案，業已因丟棄而滅失），以徒手之方式
    將鑰匙一支插入電門發動之方式，下手竊取乙○○所管理騎
    用之車牌號碼ＫＭＤ－二四六號重型機車一輛（價值約新臺
    幣八千元），得手後留供己用。嗣經警調閱彰化縣永靖鄉○
    ○路○段上之商家監視器畫面後，發現甲○○於九十五年七
    月二十六日上午十一時五十分許騎用上開失竊機車出現在畫
    面上，而查知上情。迨於九十五年八月十四日下午三時五十
    分許，為警在彰化縣永靖鄉○○村○○路○段一八七巷內將
    甲○○攔查到案（上開遭竊之車牌號碼ＫＭＤ－二四六號重
    型機車，則係另於九十五年八月三日下午七時三十分許，為
    警在彰化縣社頭鄉○○村○○路六三二巷口前尋獲）。
二、案經彰化縣警察局員林分局報請臺灣彰化地方法院檢察署檢
    察官偵查後聲請簡易判決處刑。
    理  由
一、上揭竊盜之犯罪事實，業據被告甲○○於本院審理時坦承不
    諱，核與被害人乙○○於警訊中所指述之失竊情節相符，並
    有贓物認領保管單一紙、監視器翻拍畫面照片二幀、機車失
    竊現場指證照片二幀及車輛失竊車牌遺失作業－詳細資料畫
    面一紙等附卷可稽，足認被告之自白核與事實相符，足堪採
    信。另被告於警、偵訊中均坦承：竊車之目的是為供充為外
    出找工作時之交通工具使用等語，顯見被告確有為自己不法
    所有之意圖甚明，本件事證明確，被告犯行洵堪認定。
二、核被告甲○○所為，係犯刑法第三百二十條第一項之普通竊
    盜罪。末查被告前曾於九十二年四月十七日、九十二年十一
    月十六日，因竊盜、毒品危害防制條例案件，分別經本院以
    九十二年度易字第三五號、九十二年度訴字第二三九號判決
    各判處有期徒刑九月、十月確定，後上開二確定判決再經本
    院以九十三年度聲字第二七五號裁定合併定其應執行之刑為
    有期徒刑一年五月確定，經送監執行後於九十四年六月八日
    因縮刑期滿執行完畢，並於翌日即九十四年六月九日出監，
    有臺灣彰化地方法院檢察署刑案資料查註紀錄表、臺灣高等
    法院被告前案紀錄表及臺灣高等法院在監在押全國紀錄表各
    一份附卷可稽，被告前受有期徒刑執行完畢，於五年以內故
    意再犯本件有期徒刑以上之罪，為累犯，應依刑法第四十七
    條第一項之規定加重其刑。爰審酌被告之平日素行不良，有
    多次竊盜行為遭查獲仍不知警惕、本件犯罪之動機與目的僅
    為貪圖一時之便利、犯罪之手段、所竊得財物之價值、對社
    會治安所生危害之程度及犯罪後坦承犯行態度尚屬良好，惟
    尚未與被害人達成和解賠償損害等一切情狀，量處如主文所
    示之刑，以示懲儆。
三、至未扣案之鑰匙一支，經詢之被告坦承屬其所有，惟再質之
    被告則供稱該鑰匙一支已經丟棄而滅失不見了。此外，復查
    無其他積極證據足以證明該鑰匙一支現仍存在，為防免日後
    執行之困難，爰不予宣告沒收，併此敘明。
據上論斷，應依刑事訴訟法第四百五十二條、第二百七十三條之
一第一項、第二百九十九條第一項前段，刑法第三百二十條第一
項、第四十七條第一項，刑法施行法第一條之一第一項、第二項
前段，判決如主文。
本案經檢察官洪英丰到庭執行職務。
中    華    民    國  九十五  年    十    月  三十一  日
                  刑事第二庭    法  官  許旭聖
以上正本證明與原本無異。
如不服本判決，應於判決送達後十日內，向本院提出上訴狀（須
附繕本），上訴於臺灣高等法院臺中分院。
中    華    民    國  九十五  年    十    月  三十一  日
                                書記官  黃幼華
附錄本案論罪科刑法條：
刑法第三百二十條第一項：
意圖為自己或第三人不法之所有，而竊取他人之動產者，為竊盜
罪，處五年以下有期徒刑、拘役或五百元以下罰金。
刑法施行法第一條之一：
中華民國九十四年一月七日刑法修正施行後，刑法分則編所定罰
金之貨幣單位為新臺幣。
九十四年一月七日刑法修正時，刑法分則編未修正之條文定有罰
金者，自九十四年一月七日刑法修正施行後，就其所定數額提高
為三十倍。但七十二年六月二十六日至九十四年一月七日新增或
修正之條文，就其所定數額提高為三倍。


司法院資訊處製作；財團法人民間司法改革基金會備份。
